臺灣臺中地方法院刑事判決
                                     110年度易字第678號
                                     110年度易字第802號
                                     110年度易字第1467號
公  訴  人  臺灣臺中地方檢察署檢察官
被      告  李少方



                    （另案於法務部矯正署臺中監獄臺中分  監執行中）
            江貞儀



上列被告等因詐欺等案件，經檢察官提起公訴（109年度偵字第2
7508號、109年度偵字第27784號、109年度偵字第28354號、109
年度偵字第31353號、109年度偵字第31492號、109年度偵字第34
383號、109年度偵字第35258號、109年度偵字第35321號）及追
加起訴（110年度偵字第6715號、110年度偵字第15224號），本
院判決如下：
    主    文
庚○○犯如附表一編號1至13所示之罪，各處如附表一編號1至13「
主文」欄所示之刑及沒收。有期徒刑不得易科罰金部分，應執行
有期徒刑壹年拾月；有期徒刑得易科罰金部分，應執行有期徒刑
參年貳月，如易科罰金，以新臺幣壹仟元折算壹日。
丁○○犯如附表一編號1至13所示之罪，各處如附表一編號1至13「
主文」欄所示之刑及沒收。有期徒刑不得易科罰金部分，應執行
有期徒刑壹年拾月；有期徒刑得易科罰金部分，應執行有期徒刑
參年貳月，如易科罰金，以新臺幣壹仟元折算壹日。
庚○○、丁○○其餘被訴詐欺得利部分，均無罪。
    犯罪事實
一、李少方、丁○○意圖為自己不法之所有，共同基於詐欺取財或詐
    欺得利之犯意聯絡，利用庚○○所申設之樂購蝦皮購物（下稱蝦
    皮）帳號「@00000000」、丁○○所申設之蝦皮帳號「@tinZ00
    00000000」、丁○○所使用之LINE暱稱「江」之帳號、李少方
    所使用之LINE暱稱「Lee」之帳號、丁○○所使用之FACEBOOK
    （下稱臉書）暱稱「江小匠」帳號、李少方所使用之臉書暱
    稱「Yain Chi」、暱稱「陳致方」等帳號，及門號00000000
    00號、0000000000號等行動電話作為詐騙工具，分別於如附
    表一編號1至12所示之時、地，各以如附表一編號1至12所示
    之詐欺方式，詐騙如附表一編號1至12所示之人，致其等均
    誤信為真，而陷於錯誤，各依指示匯款至指定帳戶或交付財
    物與庚○○或丁○○收受，因而均受有財產上之損害。
二、庚○○、丁○○意圖為自己不法之所有，共同基於竊盜之犯意聯
    絡，於民國110年1月3日1時7分許，在臺中市○○區○○路0段00
    0號統一便利商店內，先由丁○○以欲影印證件為由，刻意引
    開該店大夜班店員之注意，庚○○再趁店員疏未注意之際，徒
    手拿取店內貨架上如附表二所示之8個網購包裹，置入其攜
    帶之藍色購物袋內，再進入廁所內將包裹箱子拆開後竊取其
    內物品，得手後將如附表二所示之物品放入購物袋內夾帶出
    店，空箱子則放回貨架上，嗣將如附表二所示之物一併變賣
    予不詳之人，共得款新臺幣（下同）5萬元。嗣經該店大夜
    班店員清點貨物時，發現包裹無故遭人拆開，經調閱監視器
    發現為庚○○、丁○○所為，遂報警處理，而循線查獲。　　
三、案經子○○、林如薇、癸○○、寅○○、午○○、甲○○、丙○○、戊○○
    、林律廷分別訴由臺中市政府警察局第三分局、第四分局、第
    五分局、清水分局、臺東縣警察局臺東分局報告，辰○○、丑
    ○○、乙○○、巳○○、己○○訴由臺中市政府警察局第六分局報請
    臺灣臺中地方檢察署檢察官指揮偵辦，及臺中市政府警察局
    第六分局報告臺灣臺中地方檢察署檢察官偵查起訴及追加起
    訴。
    理    由
壹、有罪部分：
一、證據能力之說明：
　  按被告以外之人於審判外之言詞或書面陳述，除法律有規定
    者外，不得作為證據，刑事訴訟法第159條固定有明文，惟
    被告以外之人於審判外之陳述，雖不符同法第159條之1至之
    4規定，而經當事人於審判程序同意作為證據，法院審酌該
    言詞陳述或書面陳述作成時之情況，認為適當者，亦得為證
    據；又當事人、代理人或辯護人於法院調查證據時，知有第
    159條第1項不得為證據之情形，而未於言詞辯論終結前聲明
    異議者，視為有前項之同意，同法第159條之5亦定有明文。
    其立法意旨在於傳聞證據未經當事人之反對詰問予以核實，
    原則上先予排除，惟若當事人已放棄詰問或未聲明異議，基
    於證據資料愈豐富，愈有助於真實發現之理念，且強化言詞
    辯論原則，法院自可承認該傳聞證據例外擁有證據能力。經
    查，本案判決所引用之供述證據（含言詞及書面陳述），被
    告2人於本院準備程序時均表示同意有證據能力等語（見本
    院110年度易字第678號卷【下稱110易678卷】㈡第23頁、本
    院110年度易字第802號卷【下稱110易802卷】第292頁），
    且檢察官、被告2人於本院審理中調查證據時，亦均未於言
    詞辯論終結前聲明異議（見110易678卷第363至375頁），又
    本院審認上開證據作成時之情況，應無違法取證或不當情事
    ，與本案待證事實間復具有相當之關聯性，以之作為證據應
    屬適當，依刑事訴訟法第159條之5規定，自有證據能力。
二、認定犯罪事實所憑之證據及理由：
  ㈠被告庚○○部分：
　⒈附表一編號1至11及犯罪事實欄二所示部分，業據被告庚○○於
    警詢、偵查、本院準備程序及審理時均坦承不諱（見109年
    度偵字第34383號卷【下稱109偵34383卷】第37至42頁，109
    年度偵字第35258號卷【下稱109偵35258卷】第34至43頁，1
    09年度偵字第27508號卷【下稱109偵27508卷】第58至63、6
    5頁，110易678卷㈡第15、382頁），並經證人魏伶芸、周大
    民、曹艾陽、杜輝民、辛○○、癸○○、陳麗琴、證人即告訴人
    子○○、寅○○、午○○、甲○○、丙○○、吳紀峰、壬○○、辰○○、丑
    ○○、乙○○、巳○○、證人即被害人卯○○分別於警詢、偵查及本
    院審理時證述明確（證人魏伶芸部分：見109年度偵字第313
    53號卷【下稱109偵31353卷】第25至28頁，109偵27508卷第
    58頁；證人周大民部分：見109年度偵字第35321號卷【下稱
    109偵35321卷】第23至31頁；證人曹艾陽部分：見109偵343
    83卷89至93頁；證人杜輝民部分：見109偵34383卷第111至1
    15頁；證人辛○○部分：見109偵34383卷第59至65頁，110易6
    78卷㈡第358至360頁；證人癸○○部分：見109偵34383卷第67
    至75頁，110易678卷㈡第352至355頁；證人陳麗琴部分：見1
    09偵35258卷第53至55、191至193頁；告訴人子○○部分：見1
    09偵35321卷第33至35頁；告訴人寅○○部分：見109偵34383
    卷第85至87頁；告訴人午○○部分：見109偵31353卷第41至43
    頁；告訴人甲○○部分：見109年度偵字第27784號卷【下稱10
    9偵27787卷】第35至37頁；告訴人丙○○部分：見109年度偵
    字第28354號卷【下稱109偵28354卷】第21至23頁；告訴人
    吳紀峰部分：見109年度偵字第31492號卷【下稱109偵31492
    卷】第21至24頁；告訴人壬○○部分：見109偵27508卷第19至
    21頁；告訴人辰○○部分：見109偵35258卷第59至62頁；告訴
    人丑○○部分：見109偵35258卷第65至67頁；告訴人乙○○部分
    ：見109偵35258卷第69至72頁；告訴人巳○○部分：見109偵3
    5258卷第73至75頁；被害人卯○○部分：見110年度偵字第671
    5號卷【下稱110偵6715卷】第31至34頁，110易1467卷第390
    至395頁），且有109年8月9日員警職務報告（見109偵27508
    卷第17頁）、告訴人壬○○報案之臺中市政府警察局清水分局
    三田派出所受理刑事案件報案三聯單（見109偵27508卷第23
    頁）、蝦皮帳號「＠tinZ0000000000」之對話紀錄截圖【含
    器材租借契約書】（見109偵27508卷第27至33頁）、被告庚○○訂約時所提供身分證及駕駛執照影本（見109偵27508卷第
    35頁）、商品運送及付款資訊（見109偵27508卷第37頁）、
    109年7月30日員警職務報告（見109偵27784卷第19頁）、器
    材租借契約書（見109偵27784卷第45至49頁）、蒐證照片（
    見109偵27784卷第51至53頁）、被告庚○○簽約時所留身分證
    及駕駛執照影本（見109偵27784卷第55至59頁）、LINE對話
    紀錄截圖（見109偵27784卷第61至77頁）、告訴人甲○○報案
    之臺中市政府警察局第三分局正義派出所受理刑事案件報案
    三聯單、受理各類案件紀錄表（見109偵27784卷第81至83頁
    ）、手機簡訊（見109偵28354卷第25頁）、LINE對話紀錄截
    圖（見109偵28354卷第27頁）、相機出借契約書（見109偵2
    8354卷第29頁）、台閩科技股份有限公司銷貨憑單（見109
    偵28354卷第31頁）、被告庚○○租借時所留身分證影本（見1
    09偵28354卷第47頁）、告訴人丙○○報案之高雄市政府警察
    局苓雅分局三多路派出所陳報單、受理刑事案件報案三聯單
    、受理各類案件紀錄表（見109偵28354卷第57至61頁）、告
    訴人午○○報案及匯款等資料【1.內政部警政署反詐騙諮詢專
    線紀錄表（見109偵31353卷第45至46頁）、2.臺東縣警察局
    臺東分局中興派出所受理詐騙帳戶通報警示簡便格式表、金
    融機構聯防機制通報單、受理刑事案件報案三聯單、陳報單
    （見109偵31353卷第47至53頁）、3.自動櫃員機交易明細、
    寄貨明細翻拍照片（見109偵31353卷第55頁）】、告訴人午
    ○○與被告庚○○（暱稱「江小匠」）之Messenger對話紀錄截
    圖（見109偵31353卷第57至77頁）、中國信託商業銀行股份
    有限公司109年4月24日中信銀字第109224839091號函（網路
    虛擬帳號0000000000000000號帳戶）（見109偵31353卷第81
    頁）、智冠科技股份有限公司提供之會員帳號（aad542adzy
    @gmail.com）清單、會員基本資料、MYCARD會員儲值資料、
    登入資料、交易序號及扣點紀錄清單等資料（見109偵31353
    卷第87至93頁）、IP「111.83.225.229」位址資訊（見109
    偵31353卷第95至96頁）、IP「223.141.15.53」位址資訊（
    見109偵31353卷第97至98頁）、通聯調閱查詢單【1.電話號
    碼0000000000號（見109偵31353卷第99頁）、2.電話號碼00
    00000000號等（見109偵31353卷第101至103頁）、3.IP「11
    1.83.225.229」（見109偵31353卷第103至106、113至114、
    117至118、121頁）、4.IP「223.141.15.53」（見109偵313
    53卷第106至112、115至116、119至120頁）】、109年8月9
    日員警職務報告（見109偵31492卷第19頁）、防水象租賃契
    約及被告庚○○之身分證影本（見109偵31492卷第25至27頁）
    、蒐證照片（見109偵31492卷第29至31頁）、郵局存證信函
    、普通掛號函件執據、郵件查詢資料（見109偵31492卷第33
    至51頁）、綠界科技訂單明細（含付款人及收件人資訊）（
    見109偵31492卷第53至55頁）、LINE對話紀錄截圖（見109
    偵31492卷第57至103頁）、現場監視器影像擷圖（見109偵3
    1492卷第105至109頁）、告訴人戊○○報案之臺中市政府警察
    局第五分局文昌派出所受理刑事案件報案三聯單、受理各類
    案件紀錄表（見109偵31492卷第111至113頁）、109年9月13
    日員警職務報告（見109偵34383卷第27至33頁）、指認犯罪
    嫌疑人紀錄表【1.證人癸○○指認被告丁○○（見109偵34383卷
    第77至83頁）、2.證人曹艾陽指認被告庚○○、丁○○（見109
    偵34383卷第95至109頁）、3.證人杜輝民指認被告庚○○、丁○○（見109偵34383卷第117至131頁）】、涵昱通訊行銷貨明
    細、訂購單（見109偵34383卷第135至139頁）、告訴人寅○○
    報案之臺北市政府警察局中山分局中山一派出所受理各類案
    件紀錄表、受理刑事案件報案三聯單、受理詐騙帳戶通報警
    示簡便格式表、金融機構聯防機制通報單、內政部警政署反
    詐騙諮詢專線紀錄表（見109偵34383卷第141至151頁）、臉
    書（暱稱「陳致方」）二手名牌網站販售訊息網頁資料（見
    109偵34383卷第155至157頁）、證人辛○○之臺灣銀行存摺封
    面影本（見109偵34383卷第159頁）、告訴人寅○○提供之轉
    帳交易結果（見109偵34383卷第161頁）、包裹寄送狀態查
    詢資料及黑貓宅急便之回覆郵件（見109偵34383卷第165頁
    至169頁）、LINE對話紀錄截圖（見109偵34383卷第171、20
    1至203頁）、監視器錄影畫面翻拍照片（包括涵昱通訊行店
    內、被告2人租屋處外、被告2人向證人曹艾陽與杜輝民叫車
    ）（見109偵34383卷第183至201頁）、監視器錄影畫面與被
    告2人檔案照片比對結果（見109偵34383卷第207頁）、監視
    器錄影光碟1片（見109偵34383卷後光碟片存放袋)、告訴人
    辰○○提出之新構想企業有限公司出租設備簡易合約書及被告
    2人訂約時所留之身分證、健保卡影本（見109偵35258卷第8
    7至98頁）、告訴人丑○○提出之【1.蝦皮帳號「＠tinZ000000
    0000」之對話紀錄截圖（見109偵35258卷第99頁）、2.與LI
    NE暱稱「Lee」之對話紀錄截圖（見109偵35258卷第99至101
    頁）、3.臉書「台灣Switch同樂會」社群網頁帳號「健洲陳
    」刊登之販售訊息及Switch相關商品照片（見109偵35258卷
    第103至105頁）】、告訴人乙○○提出之蝦皮帳號「＠tinZ000
    0000000」對話紀錄截圖（見109偵35258卷第107至111頁）
    、告訴人巳○○提出之【1.對話紀錄截圖（見109偵35258卷第
    115至117頁）、2.訂單詳情（商品運送資訊）及存款交易明
    細查詢（見109偵35258卷第119頁）、3.臉書帳號「健洲陳
    」刊登之販售訊息及GoPro Max360相關商品照片（見109偵3
    5258卷第121至123頁）、4.玉山銀行自動櫃員機交易明細翻
    拍照片（見109偵35258卷第123頁）】、證人陳麗琴提出之
    被告2人其他借款資料及LINE對話紀錄（見109偵35258卷第1
    95至251頁）、訂金匯款虛擬帳號查詢資料（見109偵35321
    卷第57頁）、新驛旅店帳單明細表（見109偵35321卷第59至
    67頁）、住房紀錄旅客資料（見109偵35321卷第69頁）、被
    告庚○○付款紀錄（見109偵35321卷第71頁）、新驛商務股份
    有限公司109年9月2日五館字第1090902號函及檢送之公司變
    更登記表及新驛商務股份有限公司國泰世華銀行帳戶封面及
    內頁影本（見109偵35321卷第75至81頁）、告訴人張志誠與
    被告庚○○臉書Messenger對話紀錄截圖（見109偵35321卷第8
    3至93頁）、告訴人張志誠臉書內所張貼之文章及匯款資料
    （見109偵35321卷第93至95頁）、告訴人張志誠報案之臺南
    市政府警察局第五分局開元派出所金融機構聯防機制通報單
    、受理詐騙帳戶通報警示簡便格式表、受理各類案件紀錄表
    、內政部警政署反詐騙諮詢專線紀錄表（見109偵35321卷第
    97、109至113頁）、國泰世華商業銀行存匯作業管理部109
    年6月2日國世存匯作業字第1090075347號函及檢送新驛商務
    股份有限公司之帳戶開戶基本資料、本案交易帳號之相關說
    明（見109偵35321卷第99至103頁）、內政部警政署刑事警
    察局庚○○等人涉嫌詐欺案報請指揮並調取通信紀錄偵查報告
    【含0000000000號行動電話通聯調閱查詢單】（見109年度
    他字第6497號卷【下稱109他6497卷】第7至17頁）等資料在
    卷可按，足認被告庚○○就此部分之自白核均與事實相符，均
    堪以採信。
　⒉附表一編號12所示部分，被告庚○○於警詢、偵查、本院準備
    程序時，原就此次犯行始終坦承不諱（見109偵35258卷第36
    頁，109偵27508卷第61頁，110易678卷㈡第15頁），然於本
    院審理時翻異前詞，矢口否認該次犯行，並辯稱：伊已經將
    物品歸還給告訴人己○○，故不成立詐欺取財云云。然查，被
    告庚○○係先於109年7月7日與告訴人己○○聯繫表示欲租借GOP
    RO相機1臺，並於同年月11日取得出租之該相機後，旋即於
    同日在臉書社團內刊登販售該相機之訊息，而遭告訴人己○○
    發覺並委請友人假裝欲購買而出面揭穿被告庚○○「假租借真
    詐財」之騙局，方能順利取回該相機等情，業據證人即告訴
    人己○○於警詢時證述甚詳（見109偵35258卷第73至75頁），
    並有指認犯罪嫌疑人紀錄表【告訴人己○○指認被告庚○○】（
    見109偵35258卷第81至82頁）、告訴人己○○提出之【1.告訴
    人己○○與被告庚○○面交時拍攝之交易照片（見109偵35258卷
    第125頁）、2.蝦皮帳號「＠tinZ0000000000」對話紀錄截圖
    （見109偵35258卷第127至131頁）、3.微信對話紀錄截圖（
    109偵35258卷第133至135頁）】等資料在卷可憑。是被告庚○○顯係利用租借方式取得該相機後，再行立刻轉賣之方式詐
    得財物，且被告庚○○於取得該相機的當天，即立刻另行刊登
    販售文章，並與佯裝買家之人聯繫見面交易事宜，是其主觀
    上自始即無遵期歸還租借相機之意圖甚顯，顯有詐欺取財之
    故意甚明，所為亦合乎詐欺取財之客觀構成要件，至於該臺
    相機事後已歸還與告訴人己○○，然此乃因告訴人己○○機警察
    覺被告之不法行為，進而順利揭穿所致，況此僅涉及犯罪所
    得應否沒收之問題，對於被告庚○○仍成立詐欺取財犯行之情
    ，並無影響，尚無從以該相機業已歸還乙節，率爾為有利於
    被告庚○○之認定。被告庚○○事後改口否認此部分犯行並為前
    開辯解，顯無可採。
　⒊被告庚○○固辯稱其認為附表一編號2、3所示部分，僅成立刑
    法第339條第1、2項之普通詐欺取財或普通詐欺得利罪，而
    無同法第339條之4第1項第3款加重要件之適用云云。但查：
    被告庚○○如附表一編號2所為，係由被告庚○○以其臉書帳號
    「陳致方」，在臉書上張貼販賣香奈兒包包之不實訊息，致
    告訴人寅○○陷於錯誤而匯款至指定帳戶；如附表一編號3所
    為，則是由被告庚○○使用被告丁○○之臉書帳號「江小匠」，
    在臉書上張貼販賣iPhone XR行動電話之訊息，致告訴人午○○陷於錯誤，而依指示匯款至指定帳戶而轉換為遊戲點數之
    儲值等情。是被告2人上開部分之行為，顯係利用網際網路
    ，在社群媒體上張貼販賣物品之文章，供不特定之人均得以
    瀏覽、觀看，顯係以網際網路對公眾散布而犯詐欺取財或詐
    欺得利之行為甚顯，是被告庚○○上揭所辯，顯無可採。 
　㈡被告丁○○部分：
  ⒈被告丁○○固坦承其手機內有安裝LINE、臉書等社群軟體，且
    其與被告庚○○同財共居，被告庚○○可自由使用其持用之手機
    ，又其有於如附表一編號1所示時間，與被告庚○○共同入住
    新驛旅店臺中火車站店（下稱新驛旅店）；於如附表一編號
    2所示之時、地，向證人癸○○拿取3支手機；及於如附表一編
    號9所示時、地，向告訴人辰○○租用Apple廠牌平版電腦、Sw
    itch遊戲主機1臺、遊戲片2片及健身環1個等物；另有於如
    犯罪事實欄二所示時點，與被告庚○○共同進入該統一超商，
    當時其有委請店員幫忙操作事務機影印證件等事實不諱，但
    矢口否認有何詐欺取財、詐欺得利、加重詐欺取財、加重詐
    欺得利及竊盜等犯行，辯稱：家中財務都由被告庚○○負責，
    伊手機未設密碼，被告庚○○可以自由使用，且伊使用手機的
    頻率很低，對於被告庚○○有為本案各次犯行均不清楚，亦未
    參與等語。
　⒋但查：
　⑴蝦皮帳號「@00000000」為被告庚○○所申設、蝦皮帳號「@tin
    Z0000000000」則係被告丁○○所申設、LINE暱稱「江」之帳
    號為被告丁○○所使用、LINE暱稱「Lee」之帳號為被告庚○○
    所使用、又臉書暱稱「江小匠」帳號為被告丁○○所使用、臉
    書暱稱「Yain Chi」、「陳致方」等帳號均為被告庚○○所使
    用，門號0000000000號為被告庚○○使用之行動電話、門號00
    00000000號則為被告丁○○所使用之行動電話。被告庚○○亦有
    於如附表一編號1至12所示之時、地，各以如附表一編號1至
    12所示之詐欺方式，詐騙如附表編號1至12所示之人，致其
    等均信以為真，而陷於錯誤，各依指示匯款至指定帳戶或交
    付財物，因而均受有財產上之損害。另被告2人有於110年1
    月3日1時7分許，共同至臺中市○○區○○路0段000號統一便利
    商店內，被告丁○○以欲影印證件為由委請該超商店員代為操
    作，被告庚○○則於相同時、地，徒手拿取店內貨架上如附表
    二所示之8個網購包裹，置入其攜帶之藍色購物袋內，再進
    入廁所內將包裹箱子拆開後竊取其內物品，得手後將如附表
    二所示之物品放入購物袋內夾帶出店，空箱子則放回貨架上
    等事實，業據被告庚○○坦承不諱（除附表一編號12所示部分
    於本院審理時否認外)，且據證人即如附表一編號1至13所示
    之告訴人指述歷歷，並有如上開㈠被告庚○○部分之⒈、⒉所載
    之非供述證據在卷可佐，且為被告丁○○所不爭執，是此部分
    之事實，應堪置信。
　⑵附表一編號1所示部分：
　　被告庚○○於本院審理時供稱：伊於109年3月5日至同年4月14
    日，與被告丁○○及子女均住在新驛旅店，之後又改住在挪威
    森林旅店，投宿旅店的期間約2、3月，該段期間因為被告丁○○家欠高利貸，會有高利貸業者去其娘家鬧事，且伊家人對
    伊不諒解，故伊無家可歸，才會投宿旅店，斯時伊沒有工作
    ，每天都待在旅館內看電視，煩惱錢的問題，伊也怕出門被
    高利貸業者找到，所以不敢外出等語（見110易678卷㈡第375
    至377頁）。又證人陳麗琴於警詢及偵查中均證稱：伊為被
    告丁○○的母親、被告庚○○的岳母，被告2人結婚後均與伊同
    住在南投，期間約3年，迄至109年2、3月間，伊叫被告2人
    搬出去外面住，但因被告2人在外面亂搞、到處借高利貸，
    後來這些放高利貸的人都找上門，影響到伊經營生意，伊只
    好跟高利貸的人處理一些債務；伊等搬出去後，被告庚○○曾
    跟伊約在臺中火車站見面，是要跟伊拿被告2人和小孩的衣
    物，且跟伊要生活費，伊會拿給庚○○約4、5千元，大約4、5
    次等語（見109偵23258卷第53至55、191至193頁），並提出
    被告2人借高利貸及其代為償還部分債務之相關證據為憑（
    見109偵23258卷第191至251頁）。而被告2人為夫妻關係，
    且共同生活，亦有於如附表一所示期間與其等子女共同居住
    在新驛旅店等情，已如前述，則依被告庚○○前開供述及證人
    陳麗琴上開證述內容，被告2人既需四處借貸以維生活所需
    ，且高利貸業者亦已前往其等原本之住處鬧事，顯見被告2
    人於案發當時，係因為高利貸業者催債而被迫搬離南投住處
    ，無處可去之情況下始投宿於新驛旅店，則被告2人顯無資
    力足以支應投宿旅店之費用。又被告2人於109年3月5日至同
    年4月14日此段期間內，終日均在該旅店內，長達1個月餘，
    被告庚○○亦自承當時沒有工作，整天都在想錢要從哪裡來，
    則住宿費用應如何支應，顯係斯時相當急迫之事，被告丁○○
    對此要事豈有完全不聞不問之可能？又豈有對於被告庚○○於
    該旅店內之行為舉止全然不知之可能？從而，在被告2人經
    濟甚屬窘迫之情況下，被告庚○○沒有工作、且無經濟能力之
    際，竟仍能如數支付住宿費用，被告丁○○豈有可能未曾起疑
    、更未曾聞問房費來源？被告丁○○實難諉為其所不知。故被
    告2人顯係共同謀議而為如附表一編號1所示之詐欺行為，可
    以認定。被告丁○○辯稱其完全不知情云云，難認可採。
  ⑶附表一編號2至12所示部分：
  ①被告丁○○就其手機內有安裝蝦皮、LINE及臉書等軟體均不爭
    執，且其手機未設定密碼，其亦任憑被告庚○○可得自由使用
    其手機，再衡以被告2人係同財共居之夫妻關係，被告丁○○
    之上開各軟體帳號均僅有1組，又係預設登入，則在被告庚○○使用後，被告丁○○自行開啟手機使用時，自能輕易見及被
    告庚○○使用其帳號之聊天情形、發文資訊或瀏覽紀錄等情形
    ，被告丁○○絕無對被告庚○○之所作所為均無所悉，而完全置
    身事外之可能。雖被告丁○○於本院準備程序時否認其有申設
    蝦皮帳號「@tinZ0000000000」，然其於偵查中已明確供稱
    ：蝦皮帳號「@tinZ0000000000」及臉書帳號「江小匠」均
    是伊自行申請的等語（見109偵27508第64頁），被告庚○○於
    偵查中亦供稱：蝦皮帳號「@tinZ0000000000」是被告丁○○
    申辦的等語（見109偵27508第59頁）。足見上開帳號確實為
    被告丁○○所申設無訛，是其於本院準備程序翻異前詞而否認
    有申設該蝦皮帳號云云，顯屬卸責之詞，要無可信。況如附
    表一編號4、7、9、10、11、12所示部分，均係以被告丁○○
    所申設之蝦皮帳號「@tinZ0000000000」與告訴人等聯繫而
    為本案詐欺犯行，附表一編號3所示部分，則係以臉暱稱「
    江小匠」之帳號詐欺告訴人午○○，故被告丁○○顯係容任被告
    庚○○使用其手機或自己手機，並利用被告2人預設登入之蝦
    皮、LINE、臉書等帳號，分別為本案各次詐欺犯行等情，洵
    堪認定。
　②被告丁○○就附表一編號2所示部分亦有為部分行為分擔之舉：
    依證人癸○○於本院審理時結證稱：如附表一編號2所示時點
    ，有1名LINE暱稱「江」之人與伊聯繫購買3支iPhone11手機
    ，價金則以匯款方式匯入伊配偶即證人辛○○之帳戶，復由被
    告丁○○出面至伊所經營之涵昱通訊行購買3支iPhone 11手機
    ，並稱是幫朋友購買，不用拆開盒裝，嗣經伊等調取監視器
    畫面方知悉當時被告庚○○在店外等候等語（見110易678卷㈡
    第352至358頁）。證人辛○○於本院審理時具結證以：LINE暱
    稱「江」之人有先以LINE向涵昱通訊行訂購3支手機，並要
    求提供帳戶供匯入價金，伊遂提供伊之臺灣銀行帳戶供匯款
    使用，匯入款項後再由被告丁○○出面至涵昱通訊行拿取該3
    支手機。後來銀行通知伊臺灣銀行帳戶遭警示，並稱該75,0
    00元之款項是詐欺贓款等語（見110易678卷㈡第358至362頁
    ）。從而，暱稱「江」之LINE帳號為被告丁○○所申設，且被
    告2人更共同搭乘計程車前往涵昱通訊行，並推由被告丁○○
    進入店內拿取該3支iPhone 11手機，被告庚○○既非專營手機
    買賣業務之人，且案發當時被告庚○○亦有共同到涵昱通訊行
    外，倘若該3支手機確係由被告庚○○自行幫忙朋友所訂購，
    而被告丁○○均不知情，則理應由被告庚○○自行進入店內取貨
    ，方能確認訂購內容及核對商品正確性，然被告庚○○竟推由
    被告丁○○單獨進入該店內拿取3支手機，自己則在店外等候
    乙節，其行徑至為可疑！果非被告2人本即共同謀議以詐欺
    告訴人寅○○匯款至證人辛○○之臺灣銀行帳戶內，作為其等購
    買3支手機價金之用，被告丁○○豈有就上開種種未符常情之
    處，毫無懷疑更仍完全依指示為之？是被告丁○○辯稱其完全
    不知情云云，實難認可採。
　③另就附表一編號8所示部分，被告2人於109年6月29日共同至
    告訴人辰○○所經營之新構想企業有限公司（址設臺北市○○路
    0段00號11樓），先由被告庚○○入內租用Switch遊戲主機1臺
    、遊戲片2片（約定109年7月1日歸還）及蘋果廠牌之平版電
    腦1臺（約定109年7月6日歸還）後，復由被告丁○○入內租用
    蘋果廠牌之平版電腦1臺（約定109年7月6日歸還）；詎於10
    9年7月6日，被告2人所租用之上開物品仍未歸還之際，被告
    丁○○又再出面向告訴人辰○○租用Switch遊戲主機1臺、遊戲
    片2片及健身環1個（約定109年7月8日歸還）等情，而被告2
    人共同前往臺北向告訴人辰○○租用上開設備，並刻意先後進
    入該公司各自租借用品，且被告丁○○在其109年6月29日所租
    借之蘋果廠牌之平版電腦期限將屆但尚未歸還之際，即又再
    次前往向告訴人辰○○租用Switch遊戲主機1臺、遊戲片2片及
    健身環1個，倘其確實有意歸還借用之蘋果廠牌之平版電腦
    ，理應於109年6月29日再次向告訴人辰○○租用其他物品時，
    順帶提及該蘋果廠牌之電腦續租或延期歸還之事宜，然其竟
    隻字未提，反將所租借之物品另行出售與他人，則其所為顯
    與常情有異，甚不合理。而被告丁○○為一智識正常之成年人
    ，其與被告庚○○特地前往臺北向告訴人辰○○租借平版電腦或
    遊戲設備，被告丁○○亦有出面與告訴人辰○○簽立設備出租合
    約，則其理應對於物品應遵期歸還之義務謹記於心，然其對
    於物品有無歸還一事均推諉予被告庚○○，稱被告庚○○指示伊
    前往租借、借得物品均交給被告庚○○，被告庚○○說他會處理
    ，叫伊不要管云云；倘如上開物品確係由被告庚○○欲租借，
    則由被告庚○○自行出面租用即可，何需由被告2人不辭辛勞
    地遠赴臺北，再刻意由被告庚○○先進入該店家租借設備後，
    復由被告丁○○進入店家另外租借其他設備，是其等所為，顯
    係欲租得較多的設備俾供再行轉賣以獲取更高利益之目的，
    至為灼然。被告丁○○辯稱其完全不知情云云，顯無可信。
　④從而，本案如附表一編號2至12所示之詐欺模式，或係以在臉
    書上張貼或私訊他人佯裝欲販賣物品，誆騙告訴人等匯款至
    指定帳戶內，抑或係以租借相機、平版電腦或遊戲設備之方
    式，再將租得物品另行賣出而無意歸還之方式而為詐欺取財
    或詐欺得利，則被告2人就上開各次犯行之詐欺手法及模式
    大致相仿，犯罪時間自109年3月間至同年9月間，長達半年
    之久；而被告丁○○與被告庚○○為夫妻關係，共同居住生活，
    被告丁○○之手機並未設定密碼亦任憑被告庚○○自由使用；甚
    而於如附表一編號8所示之時、地，更與被告庚○○共赴臺北
    向告訴人辰○○租借如附表一編號8所示之物，被告丁○○復與
    告訴人辰○○簽立租借契約並提供雙證件供其抵押；綜合被告
    丁○○上開行為舉措，堪認其對本案如附表一編號2至12所示
    之各該犯行間，均知之甚詳，就如附表一編號2、8所示部分
    ，被告2人間均有犯意聯絡及行為分擔，堪予認定；另就如
    附表一編號3至7、9至12所示部分，被告丁○○固非實際下手
    實施詐欺之人，然其既已允由被告庚○○使用其手機內之蝦皮
    或臉書帳號與告訴人等聯繫，而負責下手實施詐欺取財之行
    為，業如前述，則被告丁○○雖未實際下手實行詐欺取財之構
    成要件行為，然其利用被告庚○○之行為而共同完成自己犯罪
    之計畫，係屬共謀共同正犯，應與被告庚○○同負共同正犯之
    責。
  ⑷犯罪事實欄二所示部分：
    被告丁○○雖辯稱：伊忘記案發當日為何要去該統一超商，伊
    是夜貓族，就跟被告庚○○一起出門，想說走走路順便列印東
    西云云。然依證人即被害人卯○○於警詢時證稱：伊於110年1
    月3日3時許，接獲大夜班店員稱店內保管的包裹遭拆開，且
    其內物品遭竊，伊調閱監視器查看後，發現有1對男女搭乘i
    Rent小客車抵達超商，由女子先引開大夜班店員的注意，男
    子（手拿後背包及藍色購物袋）走至網購取貨區核對訂單編
    號，再將架上包裹放入其攜帶的藍色購物袋內，旋即進入超
    商附設的廁所裡面，出來時再把剛剛取走的包裹箱子放回去
    網購取貨區的架上，兩人就一起離開。男子取走的包裹是需
    付款取貨的，依照店內流程要先向店員確認包裹是否到貨，
    店員查詢到貨後再請顧客自行至架上拿取包裹後到櫃臺結帳
    取貨，但該名男子並未詢問店員即自行至架上拿取，亦未結
    帳。案發前1天（即同年月2日）下午，該對男女即有前來超
    商詢問網購商品是否到貨，當時告知尚未到貨，其等2人旋
    即離開；同年月3日凌晨該對男女再次前往超商時，則未詢
    問店員到貨情形，男子即逕自前往取貨區拿取包裹等語（見
    110偵6715卷第31至34頁）。再於本院審理時具結證以：大
    夜班人員在做EC理貨時發現有很多空箱，且均為同一個人的
    名字，依照空箱進貨日期調閱監視器發現被告庚○○有前往門
    市，將包裹的門打開後，就把包裹拿走，去廁所出來後再把
    空箱子塞回櫃子裡人就走了，遭竊物品的取件人名字為林誠
    方或李宇，伊查看監視器後發現被告2人是一同進去店內，
    被告丁○○先請大夜班店員幫忙影印證件，同一時間被告庚○○
    就走到後面的取貨櫃子拿取包裹，影印機設在門口，取貨櫃
    則在門市深處，從影印機的位置看不到取貨櫃的情形，因為
    門市呈現L形，會被牆面擋住，所以店員在影印時看不到被
    告庚○○取貨的情形，被告2人拿完東西後就一起離開。店員
    幫忙影印證件的時間大概落在1分鐘以內可以完成，本案遭
    竊物品的數量就如同附表二所示等語（見本院110易1467卷
    第390至395頁）。是依證人卯○○上開證述內容及卷附之監視
    器畫面翻拍照片，可知被告2人前往該超商之真正目的即係
    拿取如附表二所示之網購商品，方會於案發前1日（110年1
    月2日）下午先共同前往該統一超商確認網購包裹到貨情形
    ，經店員告知尚未到貨後，被告2人旋即離去，並未為其他
    服務或購物需求；復於案發當日（即同年月3日）3時許，再
    次共同前往該超商，並於被告丁○○委請店員幫忙影印證件之
    同時，被告庚○○則在未先行詢問店員之情況下，即率爾前往
    網購取貨區拿取包裹，並裝入自備之藍色購物袋內後進入廁
    所，將包裝拆開取出其內商品後，復將空箱放回架上後即共
    同離去；參以證人卯○○所證稱之領取取貨付款包裹之流程，
    應由顧客先向店員確認包裹已到店後，再由顧客自行取貨後
    再拿回櫃臺結帳始告完成，然觀諸被告2人當日前往該超商
    之整體過程中，除被告丁○○有委請店員代為影印外，被告庚○○完全未與大夜班店員交談、更未有拿取包裹至櫃臺讓店員
    過刷條碼以付款取貨之情形，又被告丁○○委請店員幫忙影印
    證件的時間僅需1分鐘左右，則在其完成證件影印後、迄至
    等候被告庚○○會合並一起離開店家之此段期間內，被告庚○○
    究竟人在何處？在做何事？有無拿取網購包裹？有無付款？
    被告丁○○竟稱其完全不知悉、更未加以詢問，此核與其等2
    人連續2日共同前往該統一超商、形影不離、同進同出之鶼
    鰈情深情形，完全天壤之別，甚不合理；又被告庚○○竊取包
    裹內商品之時間點，即恰為被告丁○○委請店員影印證件之際
    ，影印機及網購貨物櫃之位置則剛好會遭牆面擋住，致在影
    印機位置的店員無法查知被告庚○○在取貨櫃位置的動作，依
    照上情，已堪認被告2人係為達共同竊取附表二之商品之目
    的，而推由被告丁○○引開店員注意，並由被告庚○○前往下手
    竊盜之分工模式，以利竊得商品後一起離去。再查，證人卯
    ○○亦證稱被告2人於案發當日是駕駛iRent小客車共同前往統
    一超商等情，此核與被告丁○○於本院準備程序時所辯稱伊忘
    記案發當天凌晨為何要出門，伊想說走走路順便印東西云云
    ，就前往該超商的交通方式顯然不同，倘被告丁○○確實只是
    想要走走路，何以被告2人會駕駛iRent小客車前往超商及離
    去？足見被告丁○○此部分所辯，亦無可信。益徵被告2人於
    案發當日確實係為竊取網購包裹內商品之目的，方會駕車前
    往超商以利於行竊後快速離開之方式，絕非如被告丁○○所辯
    稱僅係單純想出去走走路並順便影印東西之情形，足堪認定
    。　　
　⑸被告庚○○雖始終辯稱被告丁○○就本案各罪均完全不知情，然
    依其歷次所述，先將本案犯行推諉為證人陳麗琴所教唆，復
    一再迴護被告丁○○，供稱均係其一人所為云云，但依本院上
    開說明，既已認定被告2人對於本案各次犯行均係共同謀議
    而為之，則被告庚○○上開迴護被告丁○○之證述部分，顯與客
    觀事證及一般常情均不相符，均無可信。
  ⑹又被告庚○○於本院審理時雖請求傳喚證人即統一超商大夜班
    店員到庭作證，證明就犯罪事實欄二所示部分，被告丁○○委
    請其幫忙影印證件時有無異狀云云（見本院110易678卷第37
    5頁），然被告2人該部分之竊盜犯行，業據本院認定如前所
    述，況因本案此部分事證已臻明確，被告庚○○聲請調查證據
    部分，業經本院認定並辯駁如前，其上揭所述核無調查必要
    ，是其聲請顯無必要，應予駁回。
　㈢綜上所述，被告庚○○、丁○○前開所辯均不可採，被告庚○○辯
    稱均其一己所為部分亦無可信，本案事證明確，被告2人共
    同為上開犯行均堪認定，均應依法論科。　　
三、論罪科刑；
　㈠核被告2人所為：
　⒈如附表一編號1所為，係犯刑法第339條第2項詐欺得利罪，1
    罪。
　⒉如附表一編號2所為，係犯刑法第339條之4第1項第3款以網際
    網路對公眾散布而犯詐欺得利罪，1罪。公訴意旨認被告2人
    就此部分犯行，應成立刑法第339條第2項之詐欺得利罪，固
    有未合，惟起訴之基本事實同一，復經本院於審理時依法告
    知被告2人此部分所為亦可能涉犯同法第339條之4第1項第3
    款之規定，被告2人之防禦權行使已無影響，爰依法變更起
    訴法條，併此敘明。
　⒊如附表一編號3所為，係犯刑法第339條之4第1項第3款以網際
    網路對公眾散布而犯詐欺取財罪，1罪。公訴意旨認被告2人
    就此部分犯行，應成立刑法第339條第1項之詐欺取財罪，固
    有未合，惟起訴之基本事實同一，復經本院於審理時依法告
    知被告2人此部分所為亦可能涉犯同法第339條之4第1項第3
    款之規定，被告2人之防禦權行使已無影響，爰依法變更起
    訴法條，併此敘明。
　⒋如附表一編號4至12所為，均係犯刑法第339條第1項詐欺取財
    罪，共9罪。
　⒌如犯罪事實欄二所為，係犯刑法第320條第1項竊盜罪，1罪。
　㈡被告2人就上開各次犯行間，均具有犯意聯絡及行為分擔，均
    應論以共同正犯。　　
  ㈢被告2人所犯上開13罪間，犯意各別，行為互殊，應予分論併
    罰。
  ㈣爰審酌被告2人均年輕力壯，竟不思循正當途徑獲取財物，反
    共同以不法手法詐欺如附表所示之告訴人等、竊盜被害人卯
    ○○所管領之財物，此等非法方法圖謀不法所得，詐（竊）取
    被害人之財物或不法利益，被害人人數眾多、次數達13次，
    所為實值非難；兼衡被告庚○○犯後雖坦承大部分犯行，然仍
    否認部分犯行，被告丁○○則矢口否認全部犯行之態度，雖被
    告2人已與被害人卯○○成立調解，但因尚未屆履行時點，故
    尚未賠償被害人卯○○，與其他告訴人等則均未成立調解，亦
    未實際賠償其等所受之損害，復未徵得本案被害人或告訴人
    等之諒解；並酌以被告庚○○自陳為大學肄業、入監前從事業
    務工作，月收入約4萬元、有阿嬤及2名未成年子女需要撫養
    ；被告丁○○則自陳為大學畢業、從事網路美編工作、月收入
    3至4萬元、有2名未成年子女需撫養之教育程度及家庭生活
    狀況（詳見本院110易678卷㈡第385頁）；再考以其等本案犯
    罪動機、目的、手段、犯罪所生之危害、所獲利益及前科素
    行等一切情狀，分別量處如附表一「主文」欄所示之刑，暨
    衡酌其等所犯各罪侵害法益之異同、對侵害法益之加重效應
    及時間、空間之密接程度，而為整體評價後，就有期徒刑不
    得易科罰金部分、得易科罰金部分，分別定應執行刑如主文
    所示，且就有期徒刑得易科罰金部分之宣告刑及定應執行刑
    ，均諭知以1,000元折算1日之易科罰金折算標準，以資懲儆
    。
四、沒收部分：
    按犯罪所得，屬於犯罪行為人者，沒收之。但有特別規定者
    ，依其規定。前2項之沒收，於全部或一部不能沒收或不宜
    執行沒收時，追徵其價額。第1項及第2項之犯罪所得，包括
    違法行為所得、其變得之物或財產上利益及其孳息。犯罪所
    得已實際合法發還被害人者，不予宣告沒收或追徵，刑法第
    38條之1第1項、第3項、第4項、第5項分別定有明文。又共
    同實行犯罪行為之人，基於責任共同原則，固應就全部犯罪
    結果負其責任，但因其等組織分工及有無不法所得，未必盡
    同，特別是集團性或重大經濟、貪污犯罪，彼此間犯罪所得
    分配懸殊，其分配較少甚或未受分配之人，如仍應就全部犯
    罪所得負連帶沒收追繳之責，超過其個人所得之剝奪，無異
    代替其他參與者承擔刑罰，違反罪刑法定原則、個人責任原
    則以及罪責相當原則（最高法院105年度台非字第100號判決
    意旨、104年度第13次刑事庭會議決議意旨參照）。故共同
    犯罪，其所得之沒收，應就各人分得之數為之，亦即依各共
    犯實際犯罪利得分別宣告沒收。被告2人因本案犯行所詐欺
    所得之財物或不法利益、或竊得之財物，均詳如附表一「詐
    得財物或不法利益或竊得財物/變賣所得」欄所示，而被告2
    人均共同為本案各次犯行，且其等均同財共居，本院認就犯
    罪所得部分，被告2人應各可分得變賣所得之半數，較為合
    理；另如附表一編號8所示部分，因被告2人並未陳明其等轉
    售之價格為何，無從得知有無變賣、變賣價格為何，故就此
    部分仍對被告2人詐欺所得之原物宣告沒收，且以被告2人各
    自向告訴人辰○○承租之物品，分別於被告2人此部分之罪刑
    項下宣告沒收及追徵。從而，如附表一「詐得財物或不法利
    益或竊得財物/變賣所得」欄所示之物（或不法利益）均為
    其等本案犯罪所得，除附表一編號12部分已實際發還予告訴
    人己○○而無須宣告沒收外，其餘部分均無過苛調節條款之適
    用，自均應依刑法第38條之1第1項前段、第3項規定於被告2
    人所犯之各該罪刑項下分別宣告沒收，於全部或一部不能沒
    收或不宜執行沒收時，追徵其價額。   
貳、無罪部分：
一、公訴意旨略以：被告李少方、丁○○於109年8月28日某時許，
    先以被告丁○○之LINE通訊軟體暱稱「江」，向告訴人林如薇
    、癸○○共同經營之涵昱通訊行連繫，佯稱欲購買3支iPhone 11
    手機（價值合計共75,000元）云云，告訴人林如薇、癸○○因
    而陷於錯誤，遂提供告訴人林如薇所有臺灣銀行霧峰分行帳號
    000-000000000000帳戶（下稱系爭帳戶）供渠等匯入手機價
    款之用，被告2人因而詐得無償使用系爭帳戶之不法利益；
    被告2人另以如附表一編號2所示方式詐欺告訴人寅○○，致其
    陷於錯誤，而匯款75,000元至被告李少方指定之系爭帳戶內
    ，使告訴人林如薇、癸○○均誤信是被告李少方匯入的貨款而同
    意交貨，被告2人乃於109年9月1日12時19分至12時45分許期
    間，共同搭乘證人曹艾陽駕駛之車牌號碼000-0000號營業小
    客車至涵昱通訊行，由被告丁○○進入店內向告訴人癸○○拿取訂
    購之3支手機，並於得手後搭乘證人杜輝民駕駛之車牌號碼0
    00-0000號營業小客車離開。嗣告訴人林如薇發現系爭帳戶遭警
    示，始驚覺被騙，而報警循線查獲。因認被告2人涉犯刑法
    第339條第2項詐欺得利罪嫌。
二、次按犯罪事實應依證據認定之，無證據不得認定犯罪事實；
     不能證明被告犯罪者，應諭知無罪之判決；又被告或共犯
    之自白，不得作為有罪判決之唯一證據，仍應調查其他必要
    之 證據，以察其是否與事實相符；不能證明被告犯罪者，
    應諭 知無罪之判決，刑事訴訟法第154條第2項、第156條第
    2項 、第301條第1項分別定有明文。而犯罪事實之證明，不
    論 係直接證據或間接證據，須於一般人均不致有所懷疑而
    得確 信其為真實之程度，始得據為有罪之認定，倘其證明
    尚未達 於此程度而仍有合理懷疑存在時，本諸無罪推定之
    原則，自 應為被告無罪之判決，故附加於自白之佐證，亦
    須達於無合 理懷疑之程度，且非只增強自白之可信性為已
    足，仍須具備 構成犯罪要件事實之獨立證據，亦即除自白
    外，仍應有足可 證明犯罪之必要證據，因此，無被告自白
    之案件，固應調查 必要之證據，即已有被告自白之案件，
    亦須調查其他必要之 證據，以察其是否與事實相符（最高
    法院91年度台上字第7496號判決可資參照）。另檢察官就被
    告犯罪事實，應負舉證 責任，並指出證明之方法，刑事訴
    訟法第161條第1項定有明文，因此，檢察官對於起訴之犯罪
    事實，應負提出證據及說服之實質舉證責任。倘其所提出之
    證據，不足為被告有罪之積極證明，或其指出證明之方法，
    無從說服法院以形成被告有罪之心證，基於無罪推定之原則
    ，自應為被告無罪判決 之諭知。 
三、公訴意旨認被告2人涉犯詐欺得利罪嫌，無非係以被告2人之
    供述、告訴人辛○○、癸○○於警詢及本院審理時之指述、證人
    曹艾陽、杜輝民於警詢時之證述、涵昱通訊行之銷貨明細及
    訂購單、系爭帳號存摺影本、涵昱通訊行之店內監視器影像
    及截圖、被告2人租屋處外監視器影像及截圖、被告2人向證
    人曹艾陽與杜輝民叫車之監視器影像及截圖等為其主要之論
    據。
四、訊據被告庚○○就其有為此部分之行為均供承不諱，被告丁○○
    固坦承其有於上開時點，進入涵昱通訊行向告訴人癸○○拿取
    3支iPhone 11手機之事實不諱，但堅詞否認有何詐欺得利之
    犯行，並辯稱：被告庚○○稱其已經付款完畢，只是請伊代為
    入內取貨等語。
五、經查：
　㈠被告2人於109年8月28日某時許，先以被告丁○○之LINE通訊軟
    體暱稱「江」，與告訴人林如薇、癸○○共同經營之涵昱通訊行
    連繫，表示欲購買3支iPhone 11手機（價值合計共75,000元
    ）云云，告訴人林如薇、癸○○因而提供系爭帳戶供渠等匯入
    價款使用；被告2人另以如附表一編號2所示方式詐欺告訴人
    寅○○，致其陷於錯誤，而匯款75,000元至被告李少方指定之
    系爭帳戶內，使告訴人林如薇、癸○○均誤信是被告李少方匯入
    之貨款而同意交貨，被告2人乃於109年9月1日12時19分至12
    時45分許期間，共同搭乘證人曹艾陽駕駛之車牌號碼000-00
    00號營業小客車至涵昱通訊行，由被告丁○○進入店內向告訴人
    癸○○拿取訂購之3支手機，並於得手後搭乘證人杜輝民駕駛
    之車牌號碼000-0000號營業小客車離開，嗣告訴人林如薇發現
    系爭帳戶遭警示，始報警處理等事實，業據證人即告訴人辛○○、癸○○、證人曹艾陽、杜輝民分別於警詢及本院審理時證
    述明確（見109偵34383卷第59至75、89至96、111至115頁，
    110易678卷㈡第352至363頁），並有員警職務報告、涵昱通
    訊行之銷貨明細及訂購單、系爭帳號存摺影本、告訴人寅○○
    提供之轉帳單據、涵昱通訊行之店內監視器影像及截圖、被
    告2人租屋處外監視器影像及截圖、被告2人向證人曹艾陽與
    杜輝民叫車之監視器影像及截圖等可憑（見109偵34383卷第
    27至33、135至139、159、161、183至201頁），且為被告2
    人所不爭執，是此部分之事實，首堪認定。
　㈡被告2人向告訴人辛○○、癸○○表示欲購買3支iPhone 11手機，
    並表示欲以匯款方式支付價款，而請其等提供匯款帳號，再
    另行詐欺如附表一編號2所示之告訴人寅○○，指示其匯入75,
    000元至系爭帳戶內，以達被告2人支付手機價金之目的，則
    告訴人辛○○、癸○○提供系爭帳戶之目的，僅係單純作為收取
    手機價金之管道，而被告2人亦僅是以另行詐欺之犯罪所得
    ，以縮短給付之方式，要求另名告訴人寅○○直接匯款至系爭
    帳戶予告訴人辛○○、癸○○，作為被告2人購買該3支手機之對
    價，是被告2人仍有付款購買該3支手機之意思及行為，且告
    訴人辛○○、癸○○提供系爭帳戶僅係作為支付手機價金之管道
    ，亦與一般常見之買賣情形相符，被告2人除指示告訴人寅○○將75,000元匯入系爭帳戶外，未見另有使用系爭帳戶之其
    他情形，實無從認定被告2人採取此種三方詐欺之手法，有
    何詐取無償使用系爭帳戶不法利益之詐欺犯意或不法意圖，
    從而，被告2人此部分所為，要與詐欺得利之構成要件有間
    ，無從以本罪相繩。　
六、綜上所述，公訴人指訴被告2人涉犯此部分詐欺得利犯行所
    憑之證據，仍存有合理之懷疑，尚未達於通常一般之人均不
    致有所懷疑，而得確信其為真實之程度，本院無從形成被告
    2人有罪之確信。此外，本院在得依或應依職權調查證據之
    範圍內，復查無其他積極明確之證據，足以認定被告2人有
    公訴人所指此部分犯行，既不能證明被告2人犯罪，參諸首
    開說明，依法自應為就此部分為被告2人均無罪之諭知。   
據上論斷，應依刑事訴訟法第299條第1項前段、第300條、第301
條第1項前段，刑法第28條、第320條第1項、第339條第1項、第2
項、第339條之4第1項第3款、第51條第5款、第41條第1項前段、
第8項、第38條之1第1項前段、第3項，刑法施行法第1條之1第1
項，判決如主文。
本案經檢察官林清安提起公訴及追加起訴，檢察官未○○到庭執行
職務。
中　　華　　民　　國　　111 　年　　6 　　月　　15　　日
                  刑事第十庭  審判長法  官  陳玉聰
　　　　　　　　　                  法  官  吳珈禎
                  　　　　　　　　　法  官  林芳如
以上正本證明與原本無異。
如不服本判決應於收受判決後20日內向本院提出上訴書狀，並應
敘述具體理由；其未敘述上訴理由者，應於上訴期間屆滿後20日
內向本院補提理由書（均須按他造當事人之人數附繕本）「切勿
逕送上級法院」。
告訴人或被害人如不服判決，應備理由具狀向檢察官請求上訴，
上訴期間之計算，以檢察官收受判決正本之日起算。
                                    書記官  張玉楓
中　　華　　民　　國　　111 　年　　6 　　月　　15　　日
附表一：
編號 被害人    詐騙時間、地點及方式 詐得財物或不法利益或竊得財物/變賣所得     主   文 1 子○○（有提告） 庚○○、丁○○於109年3月5日至同年4月14日期間，住宿在新驛旅店臺中火車站店，該旅店因而提供國泰世華銀所帳號000-00000000000000號網路虛擬帳戶，供客戶繳付房款匯款之用，俟庚○○、丁○○於109年4月6日8時許，在臉書上看見子○○張貼欲購買iPad mini5之訊息，而於同日8時6分許，由庚○○利用其申設之臉書暱稱「Yain Chi」（「ChiYain」）帳號，在子○○上開訊息下方留言，佯稱可以新臺幣（下同）8,000元之價格販售1臺iPad mini5給子○○云云，致子○○因而陷於錯誤，依指示匯款8,000元至庚○○指定之上開虛擬帳戶內，藉此支付其等於新驛旅店之部分住宿費用，而獲得可免除8,000元住宿費之不法利益。嗣子○○匯款後，遲未收到iPad mini5，始知被騙。 庚○○及丁○○因而獲得免支付新驛旅店8,000元住宿費之不法利益 庚○○共同犯詐欺得利罪，處有期徒刑肆月，如易科罰金，以新臺幣壹仟元折算壹日。未扣案之犯罪所得新臺幣肆仟元沒收，於全部或一部不能沒收或不宜執行沒收時，追徵其價額。 丁○○共同犯詐欺得利罪，處有期徒刑肆月，如易科罰金，以新臺幣壹仟元折算壹日。未扣案之犯罪所得新臺幣肆仟元沒收，於全部或一部不能沒收或不宜執行沒收時，追徵其價額。 2 寅○○（有提告） 庚○○、丁○○於109年8月28日，推由庚○○先以丁○○所申請之LINE通訊軟體暱稱「江」，與辛○○、癸○○共同經營之涵昱通訊行聯繫，雙方約定以75,000元購買3支iPhone 11手機，並以匯款方式給付價金，癸○○2人遂提供辛○○所有臺灣銀行霧峰分行帳號000-000000000000帳戶供庚○○匯入價金之用。庚○○、丁○○另於同年月31日，推由庚○○使用其臉書暱稱「陳致方」，在臉書上張貼販售香奈兒包包1個之虛偽訊息，寅○○看見後，即於同年9月1日0時54分許與庚○○聯繫表示欲購買該包包，寅○○因而陷於錯誤，於同日分別匯款25,000元及50,000元至庚○○指定之前開辛○○臺灣銀行帳戶內，辛○○及癸○○因認75,000元為庚○○匯入之手機價金而同意交貨，庚○○及丁○○乃於109年9月1日12時19分至12時45分許期間，共同搭乘曹艾陽駕駛之車牌號碼000-0000號營業小客車至涵昱通訊行，由丁○○進入店內向癸○○拿取訂購之3支iPhone 11手機後，再共同搭乘杜輝民駕駛之車牌號碼000-0000號營業小客車離開。嗣寅○○匯款後，遲未收到香奈兒包包，始知被騙，而報警循線查獲。 庚○○及丁○○因而取得免支付750,00元手機價金之不法利益 庚○○共同以網際網路對公眾散布而犯詐欺得利罪，處有期徒刑壹年貳月。未扣案之犯罪所得新臺幣參萬柒仟伍佰元沒收，於全部或一部不能沒收或不宜執行沒收時，追徵其價額。 丁○○共同以網際網路對公眾散布而犯詐欺得利罪，處有期徒刑壹年貳月。未扣案之犯罪所得新臺幣參萬柒仟伍佰元沒收，於全部或一部不能沒收或不宜執行沒收時，追徵其價額。 3 午○○（有提告） 庚○○、丁○○先利用庚○○不知情之母親魏伶芸（經檢察官另為不起訴處分確定）申設之門號0000000000號電話，向智冠科技股份有限公司（下稱：智冠公司）認證申請該公司會員帳號aad542adzy@gmail.com使用，再由庚○○利用丁○○之臉書暱稱「江小匠」帳號，於109年3月14日20時許前某時，在臉書社群網站內張貼「販售iPhone XR價格新臺幣12000元」之手機販售訊息，午○○於同日20時許看見該訊息後，將「江小匠」加入其Messenger好友並議價，庚○○佯稱「1萬元整可以嗎，含運給你」云云，表示願以1萬元販售，午○○因而陷於錯誤而應允之，並於同日20時34分許，依g指示匯款1萬元至庚○○利用上開智冠公司會員帳號aad542adzy@gmail.com所申設之中國信託銀行帳號000-0000000000000000號網路虛擬帳戶內，庚○○再將上開1萬元，轉換成MY CARD遊戲點數之方式，儲值至前開智冠公司會員帳號aad542adzy@gmail.com帳戶內。嗣午○○匯款後，遲未收到iPhone XR手機，始知被騙。 午○○匯入庚○○所指定之中國信託銀行虛擬帳戶內之1萬元，儲值至前開智冠公司會員帳號，轉換成MyCard遊戲數1萬點 庚○○共同以網際網路對公眾散布而犯詐欺取財罪，處有期徒刑壹年壹月。未扣案之犯罪所得新臺幣伍仟元沒收，於全部或一部不能沒收或不宜執行沒收時，追徵其價額。 丁○○共同以網際網路對公眾散布而犯詐欺取財罪，處有期徒刑壹年壹月。未扣案之犯罪所得新臺幣伍仟元沒收，於全部或一部不能沒收或不宜執行沒收時，追徵其價額。 4 甲○○（有提告） 庚○○、丁○○於109年7月7日17時37分許，推由庚○○使用丁○○所申設之蝦皮帳號「＠tinZ0000000000」及庚○○之LINE暱稱「Lee」等為詐騙聯絡工具，先私訊在蝦皮平臺張貼欲出租GOPRO MAX運動相機之甲○○，待取得聯繫後，再以「假租借真詐財」之手法，由庚○○出面，向甲○○佯稱欲租用GOPRO MAX運動相機2臺，屆期即會歸還云云，並於同年月8日20時30分許，推由庚○○至甲○○位於臺中市○區○○路0號店裡簽約取貨，甲○○因而陷於錯誤，同意以每天600元租金，出租GOPRO MAX運動相機2臺予庚○○，並將如右欄位所示之GOPRO MAX運動相機2臺及相關配件1批，當面交付庚○○。庚○○、丁○○取得前開詐騙取得之商品後，再推由庚○○以其所申設之臉書帳號「李浣叡」登入臉書「GOPRO破狗屋撿便宜二手買賣」社群網站變賣，而得款15,000元。嗣甲○○遲遲未見庚○○2人歸還商品，始發現被騙，乃報警循線查悉上情。 GOPRO MAX運動相機2臺、電池4顆、三向自拍器1支、防塵套2個、矽膠套2個、記憶卡（128G）2張、防水盒2個、自拍桿1個、相機包2個、充電線2條、快充座1個(含充電線1條) ----------變賣得款15,000元 庚○○共同犯詐欺取財罪，處有期徒刑陸月，如易科罰金，以新臺幣壹仟元折算壹日。未扣案之犯罪所得新臺幣柒仟伍佰元沒收，於全部或一部不能沒收或不宜執行沒收時，追徵其價額。 丁○○共同犯詐欺取財罪，處有期徒刑陸月，如易科罰金，以新臺幣壹仟元折算壹日。未扣案之犯罪所得新臺幣柒仟伍佰元沒收，於全部或一部不能沒收或不宜執行沒收時，追徵其價額。 5 丙○○（有提告） 庚○○、丁○○於109年7月7日18時許，推由庚○○出面，前往丙○○位在臺中市○區○○街000號之公司，向丙○○佯稱欲租用GOPRO Hero8 Black相機1臺，約定租期至同年月10日，屆期即會歸還云云，致丙○○陷於錯誤，同意出租GOPRO Hero8 Black相機1臺予庚○○，並將如右欄位所示之GOPRO Hero8 Black相機1臺及相關配件1批，當面交付庚○○。庚○○、丁○○取得前開詐騙取得之商品後，再推由庚○○以其所申設之臉書帳號「李浣叡」登入臉書「GOPRO破狗屋撿便宜二手買賣」社群網站變賣，而得款8,000元。嗣丙○○遲遲未見庚○○2人歸還商品，始發現被騙，乃報警循線查悉上情。 GOPRO Hero8 Black相機1臺、三星記憶卡（128G-U3）1張、Go Pro Hero8 Black電池1顆、座充1個、防水自拍棒1個、防水殼1個、外框固定殼1個。 ----------變賣得款8,000元 庚○○共同犯詐欺取財罪，處有期徒刑肆月，如易科罰金，以新臺幣壹仟元折算壹日。未扣案之犯罪所得新臺幣肆仟元沒收，於全部或一部不能沒收或不宜執行沒收時，追徵其價額。 丁○○共同犯詐欺取財罪，處有期徒刑肆月，如易科罰金，以新臺幣壹仟元折算壹日。未扣案之犯罪所得新臺幣肆仟元沒收，於全部或一部不能沒收或不宜執行沒收時，追徵其價額。 6 吳紀峰（有提告） 庚○○、丁○○於109年7月1日14時40分許，推由庚○○出面，前往吳紀峰位於臺中市○○區○○路0段000號之3防水象公司內，向吳紀峰佯稱欲租用Switch加健身環1組，租借時間2天，租金為470元，屆期即會歸還云云，致吳紀峰陷於錯誤，同意出租Switch加健身環1組予庚○○，並將如右欄位所示之Switch加健身環1組及相關配件1批，當面交付庚○○。庚○○、丁○○復將前開詐騙取得之商品，推由庚○○以其所申設之臉書帳號「健洲陳」登入臉書「台灣Switch同樂會」社群網站變賣，而得款10,000元。嗣吳紀峰遲遲未獲庚○○2人歸還商品，始發現被騙，乃報警循線查悉上情。 任天堂遊戲機、SwitchJoy-con遊戲手把（瑪利歐派對款）、Switch收納包、Joy-con充電座、遊戲收納盒、健身環大冒險、任天堂明星大亂鬥、瑪利歐賽車8豪華版、煮過頭1+2合輯。 ----------變賣得款10,000元 庚○○共同犯詐欺取財罪，處有期徒刑伍月，如易科罰金，以新臺幣壹仟元折算壹日。未扣案之犯罪所得新臺幣伍仟元沒收，於全部或一部不能沒收或不宜執行沒收時，追徵其價額。 丁○○共同犯詐欺取財罪，處有期徒刑伍月，如易科罰金，以新臺幣壹仟元折算壹日。未扣案之犯罪所得新臺幣伍仟元沒收，於全部或一部不能沒收或不宜執行沒收時，追徵其價額。 7 壬○○（有提告） 庚○○、丁○○於109年7月8日15時45分許，推由庚○○以丁○○所申設之蝦皮帳號「＠tinZ0000000000」為詐騙聯絡工具，先私訊在蝦皮平臺張貼欲出租GOPRO Hero7 Black運動相機之壬○○，待取得聯繫後，再以「假租借真詐財」之手法，由庚○○出面，向壬○○佯稱欲以每天租金270元，租用GOPRO Hero7 Black運動相機1臺，租期5天，屆期即會歸還云云，致壬○○陷於錯誤，同意出租GOPRO Hero7 Black運動相機1臺予庚○○，並於同日23時5分許，在臺中市○○區○○路000○0號「全家便利商店好美店」，將如右欄位所示之GO PRO Hero7 Black運動相機1臺及相關配件1批，以蝦皮物流系統之超商店到店配送方式，寄送至庚○○指定之臺中市○○區○○路0段00號之「全家便利商店臺中惠安店」，再由庚○○前往領取。庚○○、丁○○復將前開詐騙取得之商品，推由庚○○以其所申設之臉書帳號「李浣叡」登入臉書「GOPRO破狗屋撿便宜二手買賣」社群網站變賣，而得款8,000元。嗣壬○○遲遲未獲庚○○2人歸還商品，始發現被騙，乃報警循線查悉上情。 GOPRO Hero7 Black1臺含週邊配件1套 ----------變賣得款8,000元 庚○○共同犯詐欺取財罪，處有期徒刑肆月，如易科罰金，以新臺幣壹仟元折算壹日。未扣案之犯罪所得新臺幣肆仟元沒收，於全部或一部不能沒收或不宜執行沒收時，追徵其價額。 丁○○共同犯詐欺取財罪，處有期徒刑肆月，如易科罰金，以新臺幣壹仟元折算壹日。未扣案之犯罪所得新臺幣肆仟元沒收，於全部或一部不能沒收或不宜執行沒收時，追徵其價額。 8 辰○○（有提告） ⑴庚○○、丁○○於109年6月   29日，由庚○○、丁○○分別出面、先後進入辰○○位於臺北市○○路0段00號11樓之2之新構想企業有限公司內，庚○○先向辰○○佯稱欲租用Switch遊戲主機1臺及遊戲片2片（租賃期間自109年6月29日至同年7月1日，租金338元）、Apple平板電腦1臺（租賃期間自109年6月29日至同年7月6日，租金1,590元），屆期均會歸還云云；迨庚○○離開後，丁○○進入該公司向辰○○佯稱欲租用Apple平板電腦1臺（租賃期間自109年6月29日至同年7月6日，租金1,200元），屆期會歸還云云，均致辰○○陷於錯誤，同意出租上開商品予庚○○及丁○○，並將如右欄位⑴所示之Switch遊戲主機1臺、遊戲片2片及Apple平版電腦2臺，分別交付與庚○○、丁○○。 -------------------------- ⑵庚○○、丁○○承前詐欺取財犯意，於109年7月6日，由丁○○出面，至辰○○上開新構想企業有限公司內，接續向辰○○佯稱欲租用Switch遊戲主機1臺及遊戲片2片及健身環1個（租賃期間自109年7月6日至同年月8日，租金338元），屆期會歸還云云，致辰○○陷於錯誤，同意出租上開商品予丁○○，並將如右欄位⑵所示之Switch遊戲主機1臺及遊戲片2片及健身環1個，當面交付丁○○。 --------------------------嗣庚○○、丁○○將前開詐騙取得之商品，推由庚○○以其所申設之臉書帳號「健洲陳」登入臉書「台灣Switch同樂會」社群網站以不詳價格變賣。嗣辰○○遲遲未獲庚○○2人歸還商品，始發現被騙，乃報警循線查悉上情。 ⑴Switch主   機1臺、遊戲片2片、Apple平板電腦2臺 ----------⑵Switch主   機1臺、遊戲片2片及健身環1個 ----------變賣所得不詳 庚○○共同犯詐欺取財罪，處有期徒刑陸月，如易科罰金，以新臺幣壹仟元折算壹日。未扣案之犯罪所得Switch主機壹臺、遊戲片貳片、Apple平板電腦壹臺，均沒收，於全部或一部不能沒收或不宜執行沒收時，追徵其價額。 丁○○共同犯詐欺取財罪，處有期徒刑陸月，如易科罰金，以新臺幣壹仟元折算壹日。未扣案之犯罪所得Apple平板電腦壹臺、Switch主機壹臺、遊戲片貳片、健身環壹個，均沒收，於全部或一部不能沒收或不宜執行沒收時，追徵其價額。 9 丑○○（有提告） 庚○○、丁○○於109年7月3日前某時，推由庚○○以丁○○所申設之蝦皮帳號「＠tinZ0000000000」及LINE暱稱「Lee」等為詐騙聯絡工具，先私訊在蝦皮平臺張貼欲出租Switch遊戲主機之丑○○，待取得聯繫後，再以「假租借真詐財」之手法，由庚○○出面，向丑○○佯稱欲租用Switch遊戲主機1臺、遊戲把手4個、遊戲片7片，租期自收到貨起4天，屆期即會歸還云云，致丑○○陷於錯誤，同意出租Switch遊戲主機1臺、遊戲把手4個、遊戲片7片予庚○○，並於109年7月3日以蝦皮物流系統之超商店到店配送方式，將上開商品寄送至庚○○指定之臺中市○○區○○路0段000號之「統一超商福漢門市」，再由庚○○於同年月5日前往領取。庚○○、丁○○復將前開詐騙取得之商品，推由庚○○以其所申設之臉書帳號「健洲陳」登入臉書「台灣Switch同樂會」社群網站變賣，而得款15,000元。嗣丑○○遲遲未獲庚○○2人歸還商品，始發現被騙，乃報警循線查悉上情。 Switch遊戲主機1臺、遊戲手把4個、遊戲片7片。 ----------變賣得款15,000元 庚○○共同犯詐欺取財罪，處有期徒刑陸月，如易科罰金，以新臺幣壹仟元折算壹日。未扣案之犯罪所得新臺幣柒仟伍佰元沒收，於全部或一部不能沒收或不宜執行沒收時，追徵其價額。 丁○○共同犯詐欺取財罪，處有期徒刑陸月，如易科罰金，以新臺幣壹仟元折算壹日。未扣案之犯罪所得新臺幣柒仟伍佰元沒收，於全部或一部不能沒收或不宜執行沒收時，追徵其價額。 10 乙○○（有提告） 庚○○、丁○○於109年7月6日前某時，推由庚○○以丁○○所申設之蝦皮帳號「＠tinZ0000000000」為詐騙聯絡工具，先私訊在蝦皮平臺張貼欲出租Switch遊戲主機之乙○○，待取得聯繫後，再以「假租借真詐財」之手法，由庚○○出面，向乙○○佯稱欲租用Switch遊戲主機1臺、遊戲片8片，租期自109年7月6日至同年月8日，屆期即會歸還云云，致乙○○陷於錯誤，同意出租Switch遊戲主機1臺、遊戲片8片予庚○○，並與庚○○相約於109年7月6日，在臺北車站，將上開商品交付予庚○○。庚○○、丁○○復將前開詐騙取得之商品，以庚○○所申設之臉書帳號「健洲陳」登入臉書「台灣Switch同樂會」社群網站變賣，而得款15,000元。嗣乙○○遲遲未獲庚○○2人歸還商品，始發現被騙，乃報警循線查悉上情。 Switch遊戲主機1臺、遊戲片8片 ----------變賣得款15,000元 庚○○共同犯詐欺取財罪，處有期徒刑陸月，如易科罰金，以新臺幣壹仟元折算壹日。未扣案之犯罪所得新臺幣柒仟伍佰元沒收，於全部或一部不能沒收或不宜執行沒收時，追徵其價額。 丁○○共同犯詐欺取財罪，處有期徒刑陸月，如易科罰金，以新臺幣壹仟元折算壹日。未扣案之犯罪所得新臺幣柒仟伍佰元沒收，於全部或一部不能沒收或不宜執行沒收時，追徵其價額。 11 巳○○（有提告） 庚○○、丁○○於109年7月7日前某時，推由庚○○以丁○○所申設之蝦皮帳號「＠tinZ0000000000」為詐騙聯絡工具，先私訊在蝦皮平臺張貼欲出租GOPRO  MAX360相機之巳○○，待取得聯繫後，再以「假租借真詐財」之手法，由庚○○出面，向巳○○佯稱欲租用GOPRO MAX360相機1臺，租期自109年7月10日至同年月12日，屆期即會歸還云云，致巳○○陷於錯誤，同意出租GOPRO MAX360相機1臺予庚○○，雙方於同年月7日成立訂單，巳○○即於同年月8日將如右所示之GOPRO MAX360相機1臺及相關配件1批，以蝦皮物流系統之超商店到店配送方式，寄送至庚○○指定之臺中市○○區○○路0段000號之「統一超商福漢門市」，再由庚○○前往領取。庚○○、丁○○復將前開詐騙取得之商品，推由庚○○以其所申設之臉書帳號「健洲陳」登入臉書「台灣Switch同樂會」社群網站變賣，而得款10,000元。嗣巳○○遲遲未獲庚○○2人歸還商品，始發現被騙，乃報警循線查悉上情。 GOPRO MAX360相機1臺及相關配件1組（起訴書附表誤載為Switch主機1臺、遊戲手把4個、遊戲片7片） ----------變賣得款10,000元 庚○○共同犯詐欺取財罪，處有期徒刑伍月，如易科罰金，以新臺幣壹仟元折算壹日。未扣案之犯罪所得新臺幣伍仟元沒收，於全部或一部不能沒收或不宜執行沒收時，追徵其價額。 丁○○共同犯詐欺取財罪，處有期徒刑伍月，如易科罰金，以新臺幣壹仟元折算壹日。未扣案之犯罪所得新臺幣伍仟元沒收，於全部或一部不能沒收或不宜執行沒收時，追徵其價額。 12 己○○（有提告） 庚○○、丁○○於109年7月7日，推由庚○○以丁○○所申設之蝦皮帳號「＠tinZ0000000000」為詐騙聯絡工具，先私訊在蝦皮平臺張貼欲出租GOPRO相機之己○○，待取得聯繫後，再以「假租借真詐財」之手法，由庚○○出面，向己○○佯稱欲租用GOPRO相機1臺，租期自109年7月11日同年月15日，屆期即會歸還云云，致己○○陷於錯誤，同意出租GOPRO相機1臺予庚○○，雙方於同年月8日成立訂單，己○○旋即將GOPRO相機1臺，以蝦皮物流系統之超商店到店配送方式，寄送至庚○○指定之便利商店，再由庚○○於同年月11日前往領取。庚○○、丁○○旋即於同日將前開詐騙取得之商品，推由庚○○以其所申設之臉書帳號「李浣叡」登入臉書「GOPRO破狗屋撿便宜二手買賣」社群網站變賣。嗣己○○於同日在臉書之社群網站上看到該販售訊息，即委由其友人佯裝購買，並與庚○○相約於同日15時許，在臺中市○○區○○路0段00號之「全家便利商店臺中惠安店」前交易，己○○確認「李浣叡」即庚○○後，遂拍攝雙方面交時之現場照片，並報警處理而查悉上情。 GOPRO相機1臺（已返還被害人己○○） 庚○○共同犯詐欺取財罪，處有期徒刑伍月，如易科罰金，以新臺幣壹仟元折算壹日。 丁○○共同犯詐欺取財罪，處有期徒刑伍月，如易科罰金，以新臺幣壹仟元折算壹日。 13 卯○○ 如犯罪事實欄二所載 如附表二所載 ---------- 變賣得款50,000元 庚○○共同犯竊盜罪，處有期徒刑拾月。未扣案之犯罪所得新臺幣貳萬伍仟元沒收，於全部或一部不能沒收或不宜執行沒收時，追徵其價額。 丁○○共同犯竊盜罪，處有期徒刑拾月。未扣案之犯罪所得新臺幣貳萬伍仟元沒收，於全部或一部不能沒收或不宜執行沒收時，追徵其價額。 

附表二：
編號 收件人 寄貨編號 配送編號 訂單編號 商品名稱 商品金額(新臺幣) 1 李宇 00000000000 N0000000 201228R0XD3U61 Apple　iPhone11（64GB)手機1支 19,060元 2 李宇 00000000000 00000000 查無  19,660元 3 李宇 00000000000 N0000000 0000000M0HWHEJ 浪琴黑水鬼機械潛水錶1個 18,860元 4 李宇 00000000000 N0000000 201227P59549CV 紫色Apple iPhone11（128GB)手機1支 18,860元 5 李宇 00000000000 00000000 0000000KG0239A Apple iPhone11手機1支 19,660元 6 李宇 00000000000 N0000000 201227PAGW62NB Apple iPhone11手機1支 19,160元 7 林誠方 00000000000 N0000000 0000000M908DJ4 精工PROSPEX陶瓷錶圈機械潛水錶1個 12,980元 8 林誠方 00000000000 N0000000 0000000MF5F7JG 精工PROSPEX太陽能200米潛水錶1個 10,910元 


附錄本案論罪科刑法條：
中華民國刑法第320條
意圖為自己或第三人不法之所有，而竊取他人之動產者，為竊盜
罪，處5年以下有期徒刑、拘役或50萬元以下罰金。
意圖為自己或第三人不法之利益，而竊佔他人之不動產者，依前
項之規定處斷。
前二項之未遂犯罰之。

中華民國刑法第339條
意圖為自己或第三人不法之所有，以詐術使人將本人或第三人之
物交付者，處5年以下有期徒刑、拘役或科或併科50萬元以下罰
金。
以前項方法得財產上不法之利益或使第三人得之者，亦同。
前二項之未遂犯罰之。

中華民國刑法第339條之4
犯第339條詐欺罪而有下列情形之一者，處1年以上7年以下有期
徒刑，得併科1百萬元以下罰金：
一、冒用政府機關或公務員名義犯之。
二、三人以上共同犯之。
三、以廣播電視、電子通訊、網際網路或其他媒體等傳播工具，
    對公眾散布而犯之。
前項之未遂犯罰之。